【裁判字號】    97,交聲,310
【裁判日期】    980109
【裁判案由】    違反道路交通管理處罰條例
【裁判全文】
臺灣宜蘭地方法院交通事件裁定         97年度交聲字第310號
移
異  議  人
即受處分人  甲○○
上列受分人因違反道路交通管理處罰條例案件，對於交通部公路
總局臺北區監理所宜蘭監理站於民國97年7月14日所為之處分（
原處分案號：宜監字第裁43-C00000000號），聲明異議，本院裁
定如下：
    主  文
異議駁回。
    理  由
一、按汽車駕駛人停車時，有在設有禁止停車標誌、標線之處所
    停車者，處新臺幣（下同）600元以上1,200元以下罰鍰；又
    按黃實線設於路側者，用以禁止停車，道路交通標誌標線號
    誌設置規則第149條第1項第3款亦有明文。
二、本件異議人即受處分人甲○○於民國96年11月19日上午10時
    52分許，將其車號LEL-155號機車違規停放在臺北縣深坑鄉
    ○○路○段170號旁路面設有黃實線之禁止停車之道路上，經
    臺北縣政府警察局新店交通分隊警員以受處分人有違反前揭
    道路交通管理處罰條例第56條第1項第4款規定之行為逕行製
    單舉發。嗣異議人提出申訴，經原處分機關函請舉發單位調
    查結果，仍認異議人有前揭違規行為，原處分機關乃於97年
    年7月14日依道路交通管理處罰條例第56條第1項第4款及違
    反道路交通管理事件統一裁罰基準及處理細則之規定，裁處
    異議人罰鍰1,200元。
三、受處分人聲明異議意旨略以：伊所有之上開機車，停放於該
    處之停車格內，因就醫數日，不知何人將該機車移動至黃線
    區，並非異議人所為，且並未收到舉發通知單云云。經查，
    受處分人所有之LEL-155號機車確實於96年11月19日違規停
    放於設有禁止停車標線之處所，此有舉發本件違規之舉發照
    片在卷可稽，自堪信為真實，受處分人雖具狀陳稱係遭他人
    移置於該處，然此並無證據可資證明，況受處分人前於宜蘭
    監理站為申訴時，均未提及其所有之機車有何遭他人移置之
    情形，此有申訴單在卷可按，故受處分人上開辯解，尚屬無
    據。至受處分人雖具狀陳稱並未收到舉發通知單云云，然依
    臺北縣政府警察局新店分局函覆稱，上開舉發通知書，業已
    於96年11月28日送達而由受處分人收受無誤，此有中華民國
    郵政掛號郵件收件回執1紙附卷可參，此與受處分人前於宜
    蘭監理站之申訴單上所載於「被拖吊後（即96年11月19日）
    一直到第9天我才收到罰款單」等情亦相符合，故受處分人
    辯稱並未收到舉發通知單云云，亦屬無據。
四、綜上所述，受處分人確有於前揭時、地，在禁止停車之處所
    停車之違規行為，事證明確，原處分機關依道路交通管理處
    罰條例第56條第1項第4款及違反道路交通管理事件統一裁罰
    基準及處理細則暨基準表之規定，裁處異議人罰鍰1,200元
    ，核無違誤。本件受處分人之異議為無理由，應予駁回。
據上論斷，應依道路交通案件處理辦法第19條，裁定如主文。
中    華    民    國    98    年     1    月     9    日
                  交通法庭法  官  鄭貽馨
以上正本證明與原本無異。
如不服本裁定，應於裁定送達後5日內，向本院提出抗告狀。（
應附繕本）
                          書記官  林嘉萍
中    華    民    國    98    年    1     月    9     日


司法院資訊處製作；財團法人民間司法改革基金會備份。
